臺灣臺東地方法院民事裁定
110年度聲字第429號
聲  請  人  鼎雄建設有限公司

法定代理人  李進發  
相  對  人  李汪諭  
上列當事人間聲請停止執行事件，本院裁定如下：
    主  文
聲請人為相對人供擔保新臺幣拾伍萬捌仟陸佰零貳元後，本院一
一○年度司執字第六五七九號清償債務執行事件所為之強制執行
程序，於本院一一○年度訴字第八七號債務人異議之訴事件裁判
確定、和解、調解或撤回而終結前，應暫予停止。
    理  由
一、聲請意旨略以：相對人依本院民國109年度司執字第9841號
    債權憑證向本院聲請強制執行其中之新臺幣（下同）100萬
    元，經本院以110年度司執字第6579號清償債務事件受理後
    ，已查封聲請人所有之臺東市○○段000000地號土地(下稱系
    爭土地)在案。惟本件係因相對人曾向聲請人承購位於台東
    市○○段000號地號預售屋，雙方解除房地買賣契約後，被告
    已按雙方約定分期退還，並於110年2月20日將定金00萬元中
    最後餘款125,000元全數退還相對人，雙方已無債權債務關
    係，相對人明知該100萬元債權已消滅卻仍聲請強制執行，
    聲請人已對系爭強制執行程事件提起債務人異議之訴，惟系
    爭土地一旦拍賣，聲請人必將受難以補償之損害，為此，聲
    請人願供擔保請准裁定系爭強制執行事件於上開債務人異議
    之訴事件判決確定前停止執行等語。
二、按強制執行程序開始後，除法律另有規定外，不停止執行。
    有回復原狀之聲請，或提起再審或異議之訴，或對於和解為
    繼續審判之請求，或提起宣告調解無效之訴、撤銷調解之訴
    ，或對於許可強制執行之裁定提起抗告時，法院因必要情形
    或依聲請定相當並確實之擔保，得為停止強制執行之裁定，
    強制執行法第18條第1項、第2項定有明文。按所謂必要情形
    ，固由法院依職權裁量定之。然法院為此決定，應就異議之
    訴在法律上是否顯無理由，以及如不停止執行，將來是否難
    於回復執行前之狀態，及倘予停止執行，是否無法防止債務
    人濫行訴訟以拖延執行，致債權人之權利無法迅速實現等各
    種情形予以斟酌，以資平衡兼顧債務人及債權人雙方之利益
    。
三、經查：
（一）相對人以本院109年司執9841號債權憑證為執行名義（下
      稱系爭執行名義），對聲請人聲請強制執行100萬元及自1
      09年6月2日起至清償日止按週年利率5%計算之利息及程序
      費用500元，經本院以110年度司執字第6579號清償債務強
      制執行事件（下稱系爭執行事件）受理，並已查封系爭不
      動產。而聲請人已提起債務人異議之訴，主張上開債權不
      存在，現由本院110年度訴字第87號債務人異議之訴（下
      稱本案訴訟）審理中等情，業經本院調取系爭執行事件及
      本案訴訟卷宗核閱屬實。依前開卷證資料，聲請人所提異
      議之訴在法律上並非顯無理由，且上開強制執行之標的係
      聲請執行聲請人所有之系爭土地，如不停止執行，經拍賣
      後確難回復，又查無聲請人係濫行訴訟以拖延執行，致債
      權人之權利無法迅速實現之情狀。準此，本院認聲請人停
      止執行之聲請，於法尚無不合，應予准許。
（二）按法院依強制執行法第18條第2項定擔保金額而准許停止
      強制執行之裁定者，該項擔保係預備供債權人因停止執行
      所受損害之賠償，其數額應依標的物停止執行後，債權人
      未能即時受償或利用該標的物所受之損害額，或其因另供
      擔保強制執行所受之損害額定之，非以標的物之價值或其
      債權額為依據（最高法院86年度台抗字第442號裁定可資
      參照）。查相對人於系爭強制執行事件聲請強制執行之金
      額為100萬元及自109年6月2日起至清償日止按週年利率5%
      計算之利息及程序費用500元。則計算至110年7月22日，
      相對人聲請強制執行之本金、利息及程序費用金額約為1,
      057,349元【計算式：1,000,000元＋1,000,000元×(1+50/3
      65)×5%＋500元＝1,057,349元】。聲請執行標的為聲請人所
      有系爭土地目前已經本院民事執行處查封在案業如前述，
      而因聲請人提起債務人異議之訴，主張其對於強制執行程
      序有足以排除之權利，揆之上開規定，既得依法聲請停止
      執行，則相對人在停止執行期間，即受有未能聲請拍賣系
      爭不動產立即受償之損害，而系爭土地之面積為162.27平
      方公尺，縱未經鑑價，僅依110年公告地價每平方公尺14,
      300元計算，價值已逾相對人聲請強制執行之上開債權金
      額。本件係通常程序不得上訴第三審之事件，本院審酌相
      對人上開執行名義之債權金額，及其因未能即時依強制執
      行程序受償之損害金額，參考各級法院辦案期限實施要點
      規定，第一、二審程序審判案件之期限分別為1年4個月、
      2年，暨審酌聲請人所提起之本案訴訟案情之繁簡程度，
      預估聲請人提起債務人異議之訴獲准停止執行因而致相對
      人之執行延宕受償之期間為3年，依此計算，則相對人因
      停止執行所可能受之損害額為158,602元（1,057,349元×5
      %×3＝158,602元），爰酌定聲請人供擔保金額為如主文所
      示。
四、據上論結，聲請人之聲請有理由，爰依強制執行法第18條第
    2項，裁定如主文。
中　　華　　民　　國　　110 　年　　7 　　月　　26　　日
 　　                 民事第一庭　法　官  王麗芳
以上正本係照原本作成。
如對本裁定抗告，應於收受裁定正本送達後10日內向本院提出抗
告狀，並繳納抗告裁判費新臺幣1,000元。
中　　華　　民　　國　　110 　年　　7 　　月　　26　　日
                                  書記官  張耕華